【裁判字號】    95,訴,851
【裁判日期】    950526
【裁判案由】    毒品危害防制條例
【裁判全文】
臺灣高雄地方法院刑事判決               95年度訴字第851號
公  訴  人  臺灣高雄地方法院檢察署檢察官
被      告  甲○○
上列被告因毒品危害防制條例案件，經檢察官提起公訴（95年度
毒偵字第1677號），被告於本院準備程序為有罪之陳述，經合議
庭裁定由受命法官依簡式審判程序獨任審理，判決如下：
    主  文
甲○○連續施用第一級毒品，累犯，處有期徒刑壹年；扣案之第
一級毒品海洛因壹小包（淨重零點壹壹公克，空包裝重零點貳玖
公克），沒收銷燬之。
    事  實
一、甲○○前因毒品危害防制條例案件，經法院判處有期徒刑1
    年2 月確定，於民國93年3 月15日入監服刑，94年4 月30日
    （起訴書誤載為94年5 月1 日）縮刑期滿執行完畢；復因施
    用毒品，經送強制戒治後，嗣先後經停止戒治、撤銷停止戒
    治，於90年7 月20日期滿執行完畢釋放。詎仍不知悔改，復
    基於施用第一級毒品海洛因之概括犯意，自95年1 月16日起
    至同月24日上午某時許止，每隔2 、3 天1 次，連續在其位
    於高雄市新興區○○○路105 巷23號之住處內，以將第一級
    毒品海洛因摻在香煙中吸食之方式，施用第一級毒品海洛因
    多次。嗣為警於同月24日上午11時30分許，在高雄市○○區
    ○○路高速公路涵洞下，攔查甲○○所駕駛之車牌號碼ZJ-4
    798 號自用小貨車時，當場發現該車右前座上放置有第一級
    毒品海洛因1 小包（淨重0.11公克，空包裝重0.29公克）而
    予以扣案，遂查悉上情。
二、案經高雄市政府警察局新興分局報請臺灣高雄地方法院檢察
    署檢察官偵查起訴。
    理  由
一、本件被告甲○○所犯為死刑、無期徒刑或最輕本刑為3 年以
    上有期徒刑以外之罪，其於準備程序中就被訴犯罪事實，為
    有罪之陳述，經法官告知簡式審判程序之旨，並聽取當事人
    之意見後，依刑事訴訟法第273 條之1 第1 項規定，裁定由
    受命法官獨任進行簡式審判程序，合先指明。
二、上開犯罪事實，業據被告於本院審理時坦承不諱，且被告為
    警查獲時所採集之尿液，經送高雄市立凱旋醫院檢驗結果，
    呈現嗎啡陽性反應，有該院95年2 月14日A00000000 號濫用
    藥物尿液檢驗報告暨尿液編號對照表1 份附卷可按；另扣案
    之白色粉末1 小包經送請法務部調查局檢驗結果，含第一級
    毒品海洛因成分（淨重0.11公克，空包裝重0.29公克），有
    該局95年4 月19日調科壹字第220022943 號鑑定通知書1 份
    在卷可稽，足見被告之自白與事實相符，其於前揭時地連續
    施用第一級毒品海洛因多次之犯行，堪以認定。又被告前因
    施用毒品案件，經送強制戒治後，嗣先後經停止戒治、撤銷
    停止戒治，於90年7 月20日期滿執行完畢釋放乙情，有卷附
    臺灣高等法院被告前案紀錄表1 份可佐。從而，被告於強制
    戒治執行完畢釋放後，5 年內再犯毒品危害防制條例第10條
    第1 項之施用第一級毒品罪，洵堪認定，本件事證明確，應
    依法論科。
三、核被告所為，係犯毒品危害防制條例第10條第1 項之施用第
    一級毒品罪。被告為施用而持有第一級毒品海洛因，其持有
    之低度行為，應為施用之高度行為所吸收，不另論罪。被告
    先後多次施用第一級毒品海洛因之犯行，時間緊接，觸犯構
    成要件相同之罪名，顯係基於概括犯意反覆為之，應依連續
    犯之規定，論以一罪，並加重其刑；又被告於95年1 月16日
    以外之施用第一級毒品海洛因犯行雖未據起訴，惟該部分與
    檢察官已起訴者，既有連續犯之裁判上一罪關係，自為起訴
    效力所及，本院自得併予審理。末被告前因毒品危害防制條
    例案件，經法院判處有期徒刑1 年2 月確定，於93年3 月15
    日入監服刑，94年4 月30日期滿執行完畢一節，有前開前案
    紀錄表1 份在卷可按，其於該有期徒刑執行完畢後，5 年內
    再犯本案有期徒刑以上之罪，應論以累犯，並依刑法第47條
    之規定加重其刑。
四、審酌被告因施用毒品經強制戒治與刑之執行後，猶仍一再施
    用毒品，顯然欠缺戒除毒癮之心，誠屬不該，惟念被告之施
    用毒品行為，乃屬對其自身健康之戕害行為，對社會所造成
    之損害尚非直接，且其犯後尚能坦承犯行，末並斟酌本案認
    明施用毒品犯行之期間、頻率，及被告之生活狀況、智識程
    度等一切情狀，爰量處如主文所示之刑。扣案之白色粉末1
    小包經送驗結果，確含第一級毒品海洛因成分，業如前述，
    而包裝袋與其上殘留之毒品，已難以分析剝離，應依毒品危
    害防制條例第18條第1 項前段規定，不問屬於犯人與否，沒
    收銷燬之，而送鑑耗損之海洛因，既已滅失，自無庸再予宣
    告沒收銷燬之必要。
據上論斷，應依刑事訴訟法第273 條之1 第1 項、第299 條第1
項前段，毒品危害防制條例第10條第1 項、第18條第1 項前段，
刑法第11條、第56條、第47條，判決如主文。
本案經檢察官乙○○到庭執行職務。
中    華    民    國    95    年    5     月    26    日
                  刑事第十庭  法  官  莊珮吟
以上正本證明與原本無異。
如不服本判決，應於判決送達後10日內，向本院提出上訴狀。
中    華    民    國    95    年    5     月    26    日
                              書記官  蔡妮君
附錄本案所犯法條：
毒品危害防制條例第10條第1 項
施用第一級毒品者，處6 月以上5 年以下有期徒刑。


司法院資訊處製作；財團法人民間司法改革基金會備份。
